# 对控股子公司计提减值并减资的会计处理

提问人：xbj548 时间：2023-01-01 17:49:
背景： A公司持有B公司70%股权，B公司注册资本 1 亿，A公司长期股权投资投资成本 7000 万 ，成本法核算； 2022 年 4 月根据B公司净资产评估报告评估净资产 4000 万元，A公司长期股权投资相应计提减值(7000-4000*70%=4200万元）；
借：资产减值损失 4200 万
贷：长期股权投资-减值准备 4200 万
2022 年 10 月B公司股东会宣告同比例减资，减资后B公司注册资本 2000 万元，对应A公司分得减资款，（ 1 亿-2000万）*70%=5600万元，这 5600 万元，A公司可按下面思路做账不？可以确认投资收益不？（单位：万元）
借：银行存款 5600 长期股权投资-减值准备 4200
贷：长期股权投资-成本 7000 投资收益 2800
此后，长期股权投资账面价值为 0 。
请高手指点，万分感激！

回答人：chenyiwei
为何当初计提减值 4200 万（账面价值 2800 万），但最后单减资款就收回 5600 万？是否说明前期的减值准备计提存在差错，需进行更正？
如果排除存在前期差错的情况，则收到减资款时，首先以原长期股权投资账面价值为限冲减长期股权投资账面价值，收回减资款超出账面价值的部分（5600-2800=2800）确认为投资收益。